【裁判字號】    91,訴,4564
【裁判日期】    921029
【裁判案由】    菸酒管理法
【裁判全文】
臺北高等行政法院裁定                            九十一年度訴字第四五六四號
    原      告  翔光國際股份有限公司
    代  表  人  甲○○
    訴訟代理人  蔡本勇律師
    複代理人    丁○○律師
    被      告  財政部
    代  表  人  乙○(部長)
    訴訟代理人  戊○○
                丙○○
右當事人間因煙酒專賣條例事件，原告不服財政部中華民國九十一年七月二十四日台
財訴字第０八九００一七七七一號訴願決定，提起行政訴訟，本院裁定如左：
    主  文
原告之訴駁回。
訴訟費用由原告負擔。
    理  由
一、按撤銷訴訟之提起，應於訴願決定書送達後二個月之不變期間內為之，此為行政
    訴訟法第一百零六條第一項前段所明定。經查原告係於九十一年七月二十五日收
    受訴願決定書（由訴願人代表人之母李蘇緞代收），此有郵務送達證書附訴願卷
    可稽，原告提起行政訴訟之期間，應自九十一年七月二十六日起算，扣除在途期
    間七日，至九十一年十月二日（非休息日）即已屆滿。原告遲至九十一年十一月
    六日始向本院提起行政訴訟，此有本院加蓋於訴狀上收文戳記所載日期可考，已
    逾法定不變期間。其提起本件訴訟依首開法條規定，顯非合法，應予駁回。
二、原告雖陳稱：原告營業所為高雄市○○區○○路一一七四號一樓，原訴願書之訴
    願人通訊處高雄市○○區○○路三四九巷六十五號，為原告向第三人承租使用之
    辦公室，於九十年初即終止租賃契約，故本件訴願決定書於九十一年八、九月間
    送達時，係由該房屋之所有權人收受，而於同年九月底方轉交予原告，故原告於
    九十一年十一月六日提起本件行政訴訟，應合乎法定期間云云。惟查，原告於訴
    願階段，其陳報之營業所為高雄市○○區○○路三四九巷六十五號，代表人之住
    所地亦相同，甚至九十一年十一月六日提起本件行政訴訟，所陳報之營業所仍為
    高雄市○○區○○路三四九巷六十五號，代表人仍住同址，此有各該訴願書、行
    政訴訟起訴狀附卷可稽，是原告謂九十年初已遷離高雄市○○區○○路三四九巷
    六十五號云云，與事實不符，非可採信。又代收訴願決定書者為訴願人代表人李
    景智之母親李蘇緞（同時為訴願人公司之董事），亦非原告所稱之房東。是本件
    訴願決定書已於九十一年七月二十五日合法送達訴願人即原告收受，應無疑義，
    原告遲至九十一年十一月六日始向本院提起行政訴訟，顯已逾起訴之法定不變期
    間。
三、本件既應從程序上駁回原告之訴，則兩造實體上之主張，即無庸再予審究，附此
    敘明。
四、依行政訴訟法第一百零七條第一項第六款、第一百零四條、民事訴訟法第九十五
    條、第七十八條，裁定如主文。
中      華      民      國    九十二    年      十      月    二十九    日
                           臺 北 高 等 行 政 法 院  第二庭
                                             審判長 法  官  徐瑞晃
                                                    法  官  蕭惠芳
                                                    法  官  李得灶
右為正本係照原本作成。
如不服本裁定，應於送達後十日內向本院提出抗告狀（須按他造人數附繕本）。
中      華      民      國    九十二    年     十一     月      四      日
                                                    書記官  陳清容


司法院資訊處製作；財團法人民間司法改革基金會備份。
